【裁判字號】    99,上訴,887
【裁判日期】    990518
【裁判案由】    偽造文書
【裁判全文】
臺灣高等法院刑事判決                 99年度上訴字第887號
上  訴  人
即  被  告  乙○○
上列上訴人因偽造文書案件，不服臺灣臺北地方法院98年度訴字
第1618號，中華民國98年12月31日第一審判決（起訴案號：臺灣
臺北地方法院檢察署98年度偵字第14630號），提起上訴，本院
判決如下：
    主  文
上訴駁回。
    理  由
一、按不服地方法院之第一審判決而上訴者，應向管轄第二審之
    高等法院為之。上訴書狀應敘述具體理由。上訴書狀未敘述
    上訴理由者，應於上訴期間屆滿後20日內補提理由書於原審
    法院，逾期未補提者，原審法院應定期間先命補正。第二審
    法院認為上訴書狀未敘述理由或上訴有第362條前段之情形
    者，應以判決駁回之。但其情形可以補正而未經原審法院命
    其補正者，審判長應定期間先命補正。刑事訴訟法第361條
    、第367條，分別定有明文。所謂不服第一審判決之具體理
    由，必係依據卷內既有訴訟資料或提出新事證，指摘或表明
    第一審判決有何採證認事、用法或量刑等足以影響判決本旨
    之不當或違法，而構成應予撤銷之具體事由，始克當之（例
    如：依憑證據法則具體指出所採證據何以不具證據能力，或
    依憑卷證資料，明確指出所為證據證明力之判斷如何違背經
    驗、論理法則）；倘僅泛言原判決認定事實錯誤、違背法令
    、量刑失之過重或輕縱，而未依上揭意旨指出具體事由，或
    形式上雖已指出具體事由，然該事由縱使屬實，亦不足以認
    為原判決有何不當或違法者（例如：對不具有調查必要性之
    證據，法院未依聲請調查亦未說明理由，或援用證據不當，
    但除去該證據仍應為同一事實之認定），皆難謂係具體理由
    ，俾與第二審上訴制度旨在請求第二審法院撤銷、變更第一
    審不當或違法之判決，以實現個案救濟之立法目的相契合，
    並節制濫行上訴（最高法院97年度臺上字第892號判決參照
    ）。是以上訴人之上訴書狀或補提之上訴理由書，雖有敘述
    上訴理由，惟並未具體敘述第一審判決有上述違法、不當情
    形，即與未敘述具體理由無異，其所為上訴，即不符合上訴
    之法定要件。
二、本件被告不服原判決提起上訴，上訴理由略以：被告因有多
    張交通罰單未繳，如再駕駛機車為警查獲，將被以無照駕駛
    開罰，本次被員警臨檢，一時緊張，始冒用友人甲○○名義
    ，動機係為少繳一張無照駕駛之交通罰款，屆時再告知友人
    ，不知行為已觸偽造文書罪，希望法院能再給被告一次機會
    云云。
三、原判決以被告乙○○於民國（下同）97年8月7日中午12 時
    36分許，騎乘車牌號碼CR O-308號重型機車，行經臺北市○
    ○區○○路與西寧南路交岔路口時，因違規行駛行人穿越道
    而為交通員警攔停取締，恐無照駕駛違規一事遭舉發，竟基
    於行使偽造私文書之犯意，冒用李建峰之名義，在臺北市政
    府警察局掌電字第A01WAP 871號舉發違反道路交通管理事件
    通知單存根聯被通知人簽章欄內，偽造「李建峰」之署名及
    指印各1枚，表示受舉發人李建峰已收受上開通知單，而偽
    造具有收據性質之私文書，再交付員警收執而行使之，足以
    生損害於警察機關對道路交通管理違規處罰之正確性及李建
    峰本人。核其所為，係犯刑法第216條行使同法第210條之偽
    造私文書罪。被告偽造「李建峰」之署押為偽造私文書之部
    分行為，而其偽造私文書之低度行為復為行使偽造私文書之
    高度行為所吸收，均不另論罪。公訴人雖未就被告偽造「李
    建峰」指印之犯行起訴，惟該部分犯行與起訴部分成立接續
    犯，係實質上一罪關係，自為起訴效力所及，而併予審理。
    審酌被告犯後尚能坦承犯行，非無悔意，兼衡其犯罪之目的
    、手段、智識程度、生活狀況、所生危害等一切情狀，量處
    有期徒刑3月，並諭知易科罰金之折算標準。又上開舉發通
    知單存根聯上偽造之「李建峰」署名及指印各1枚，依刑法
    第219條之規定，宣告沒收。
四、被告上訴並未具體指摘原判決對於認事用法或量處刑罰，有
    何違法或不當，僅謂其無意犯罪，請求再予其一次機會云云
    。惟嗣被告因幫助詐欺案件，於98年2月間經台灣板橋地方
    法院以98年度簡字第836號判處有期徒刑3月，經同一法院以
    98年度簡上字第388號判決上訴駁回，緩刑2年確定，有本院
    被告前案紀錄表在卷可稽，是被告已無從再予緩刑宣告，是
    經核原審認事用法並無違誤，所為量刑亦屬允當。依上開說
    明，本件上訴顯不合法定程式，應予駁回，並不經言詞辯論
    為之。
據上論斷，應依刑事訴訟法第367條前段、第372條，判決如主文
。
中    華    民    國    99    年    5     月    18    日
                  刑事第十六庭審判長法  官  溫耀源
                                    法  官  許增男
                                    法  官  王敏慧
以上正本證明與原本無異。
如不服本判決，應於收受送達後10日內向本院提出上訴書狀，其
未敘述上訴之理由者並得於提起上訴後10日內向本院補提理由書
（均須按他造當事人之人數附繕本）「切勿逕送上級法院」。
                                    書記官  丁淑蘭
中    華    民    國    99    年    5     月    18    日
附錄：本案論罪科刑法條全文
刑法第216條：
行使第210條至第215條之文書者，依偽造、變造文書或登載不實
事項或使登載不實事項之規定處斷。
刑法第210條：
偽造、變造私文書，足以生損害於公眾或他人者，處5年以下有
期徒刑。

司法院資訊處製作；財團法人民間司法改革基金會備份。
